臺灣高雄地方法院民事裁定
111年度聲字第46號
聲  請  人  財團法人法律扶助基金會

法定代理人  范光群  
訴訟代理人  孫綉妮  
相  對  人  蘇賢華  


上列當事人間聲請裁定准予強制執行事件，本院裁定如下：
    主  文
相對人應給付聲請人新臺幣（下同）3萬元（法律扶助事件申請
編號：0000000-D-010），及自民國110年11月15日起至清償日止
，按週年利率百分之5計算之利息，准予強制執行。
    理  由
一、聲請意旨略以：相對人就如附表所示之案件，向聲請人高雄
    分會申請扶助，經高雄分會准予扶助，並指派律師扶助。嗣
    後經聲請人調查認定相對人就案情及資力有隱匿等情事，故
    撤銷對相對人之扶助，相對人不服提起覆議，經聲請人覆議
    委員會駁回覆議而確定。又聲請人已依法律扶助法第21條第
    3項之規定，於民國109年12月17日寄發催告函予相對人，請
    求於文到30日內返還聲請人就如附表所示扶助案件，所支出
    之律師酬金3萬元（下稱系爭酬金），該催告函雖因無人領
    收而遭郵務機構退件，惟聲請人就該催告函，業經本院以11
    0年度雄司聲字第135號民事裁定（下稱系爭裁定）准予公示
    送達，並經公告於司法院網站，但相對人仍未依期限繳納。
    準此，爰依法律扶助法第35條第1項之規定，聲請就相對人
    應給付聲請人3萬元（法律扶助事件申請編號：0000000-D-0
    10），及自110年11月15日起至清償日止，按週年利率百分
    之5計算之利息，准予強制執行等語。
二、按因法律扶助所取得之標的具財產價值，且其財產價值達一
    定標準者，分會經審查得請求受扶助人負擔酬金及必要費用
    之全部或一部為回饋金；受扶助人應依分會書面通知之期限
    及額度，給付應分擔之酬金及必要費用或回饋金；受扶助人
    不依法律扶助法第20條第4項、第21條第3項或第33條第1項
    返還酬金及必要費用，未提出覆議或提出覆議經駁回者，基
    金會或分會除認強制執行無實益外，得提出相關證明文件，
    聲請法院裁定強制執行，於聲請法院強制執行時，免徵執行
    費，法律扶助法第32條第1項、第33條第1項及第35條第1項
    分別定有明文。
三、經查，聲請人主張之前開事實，業據提出法律扶助申請書、
    審查表、審查決定通知書、變更之審查表、變動審查後通知
    受扶助人、覆議審查表、覆議決定通知書、變動之審查表、
    預付及結案酬金領款單、系爭裁定及確定證明書、案件撤銷
    後返還費用催告函及信封等件（均影本）為證，堪認相對人
    有經通知後仍不履行義務之情形，故聲請人就相對人應給付
    系爭酬金，請求准予強制執行，為有理由，應予准許。又聲
    請人發函催告相對人於文到30日內返還系爭酬金，其依系爭
    裁定為公示送達，並於110年9月15日登載於報紙，該催告函
    按民法第152條之規定，經20日於110年10月5日發生送達效
    力，有系爭裁定在卷可稽，且經本院調取系爭裁定卷確認無
    訛，再加計催告期限30日，清償期於110年11月4日屆滿，相
    對人仍未給付，應負遲延責任，則聲請人併聲請就自110年1
    1月15日起算之法定遲延利息，准予強制執行，亦應准許。
四、依法律扶助法第35條第1項規定，裁定如主文。 　　
中　　華　　民　　國　　111 　年　　3 　　月　　30　　日
                  民事第五庭法　官　李莉玲
以上正本係照原本作成。
如對本裁定抗告須於裁定送達後10日內向本院提出抗告狀，並繳
納裁判費新台幣1,000元。　　　　　　　　　
中　　華　　民　　國　　111 　年　　3 　　月　　30　　日
　　　　　　　　　          書記官  王珮樺
編號 日  期 事   由 受理編號 支出之律師酬金 （新臺幣）   1 108年9月17日 一般侵權行為事件 0000000-D-010 3萬元